# 电商平台签到得积分的会计处理，谢谢！

提问人：kio_tao 时间：2016-12-01 12:06:23
请问我们是一个电商平台，在供应商和买家之间赚取服务费，买家在我们平台签到得积分的会计处理是什么样的？谢谢！

回答人：chenyiwei
如果积分可以在你平台上消费、兑换商品或服务，因而具有经济价值的，则因为此时的积分授予是无条件的，故在买家签到完成，被授予积分时，按被授予积分的公允价值确认为销售费用和预收款项。该积分的公允价值可参照IFRIC 13中对客户忠诚度计划奖励积分公允价值的确定原则予以确定。